【裁判字號】    98,上訴,2195
【裁判日期】    981229
【裁判案由】    違反毒品危害防制條例
【裁判全文】
臺灣高等法院臺中分院刑事判決        98年度上訴字第2195號
上  訴  人
即  被  告  甲○○
                    （另案於臺灣臺中監獄執行中）
指定辯護人  本院公設辯護人王金陵
上列上訴人因違反毒品危害防制條例案件，不服臺灣彰化地方法
院98年度訴字第1009號中華民國98年8月31日第一審判決（起訴
案號：臺灣彰化地方法院檢察署98年度偵字第 317、4238號、98
年度偵緝字第244、245號），提起上訴，本院判決如下：
    主  文
原判決撤銷。
甲○○犯如附表一二所示之罪，各處如附表一二所示之刑（含主
刑及從刑）。主刑部分應執行有期徒刑貳拾參年。
    事  實
一、甲○○（綽號李仔、阿力、小李）明知海洛因及甲基安非他
    命分屬毒品危害防制條例第2條第2項第1、2款所規定之第一
    、二級毒品，依法不得販賣、持有，竟仍意圖營利，分別基
    於販賣第一級毒品海洛因及第二級毒品甲基安非他命之犯意
    ，以其持用門號0000000000號行動電話（該SIM卡未扣案）
    ，作為對外交易毒品之聯絡電話，並向姓名年籍不詳之成年
    人販入數量不詳之第一級毒品海洛因及第二級毒品甲基安非
    他命後，分別於如附表一及附表二所示之時、地及聯絡交易
    方式，販售如附表一及附表二所示數量、金額之第一級毒品
    海洛因及第二級毒品甲基安非他命予如附表一所示戊○○等
    人及如附表二所示陳界男等人，各獲取如附表一及附表二所
    示之現金財物，且其前揭販賣期間，由警方經檢察官同意向
    臺灣彰化地方法院核准對甲○○、乙○○分別持用之行動電
    話門號0000000000、0000000000號實施通訊監察，方查悉上
    情。嗣於民國97年9月6日1時50分許，甲○○駕駛友人所有
    車牌號碼8M-5509號自小客車，途經彰化縣二水鄉○○路○
    段283巷1弄103號南端100公尺處，為警攔檢盤查時，發現上
    開車輛內左駕駛座置物格上有供其施用安非他命之玻璃球管
    1個，隨將甲○○帶回彰化縣田中分局二水分駐所調查時，
    再被員警於上開車內駕駛座右前腳踏板內，扣得海洛因1包
    （編號8.，淨重0.43公克）、不明之白色粉末（淨重0.6公
    克）及注射針筒2支、削尖鏟管1支、吸食器1組、玻璃球等
    物（甲○○涉犯施用毒品部分，另經檢察官聲請臺灣彰化地
    方法院裁定送觀察勒戒執行完畢）、土造金屬半成品槍管1
    支（甲○○違反槍砲彈藥刀械條例部分，業經臺灣彰化地方
    法院以97年度3433號案件判處有期徒刑4年6月，併科罰金新
    臺幣12萬元，罰金如易服勞役，以新臺幣1千元折算壹日確
    定）及行動電話7支（黑色NOKIA牌RH-64，序號：000000000
    00000；黑灰NOKIA牌RH-64，序號：000000000000000；黑色
    NOKIA牌RH-64，序號：0000000000000 00；銀褐色NOKIA牌R
    H-19，序號：000000000000000；銀藍色NOKIA牌RH-19，序
    號：000000000000000（搭配0000000000號SIM卡）；黑灰色
    MOTOROLA牌V-66；黑色SAMSUNG（搭配0000000000號SIM卡）
    。復於97年9月6日3時54分許，警方偕同甲○○返回上址北
    端100公尺處路邊草叢內，又扣得甲○○所有之第一級毒品
    海洛因6小包（淨重共7.93公克）、第二級毒品甲基安非他
    命《原審判決誤繕為安非他命》1小包（毛重2.1公克、淨重
    1.9公克），以及葡萄糖粉1包（淨重0.81公克）、改造手槍
    1支（含彈匣1個）《此槍枝部分併同上開判決有罪確定》。
二、案經彰化縣警察局田中分局報告臺灣彰化地方法院檢察署檢
    察官偵查起訴。
    理  由
壹、證據能力部分
一、按有事實足認被告或犯罪嫌疑人有最輕本刑為3年以上有期
    徒刑之罪嫌，並危害國家安全或社會秩序情節重大，而有相
    當理由可信其通訊內容與本案有關，且不能或難以其他方法
    蒐集或調查證據者，得發通訊監察書。通訊監察書，偵查中
    由檢察官依司法警察機關聲請或依職權以書面記載第11條之
    事項，並敘明理由、檢附相關文件，聲請該管法院核發，審
    判中由法官依職權核發。又除法律另有規定外，實施刑事訴
    訟程序之公務員因違背法定程序取得之證據，其有無證據能
    力之認定，應審酌人權保障及公共利益之均衡維護，通訊保
    障及監察法第5條第1項第1款、第2項、刑事訴訟法第158條
    之4分別定有明文。查警方對被告甲○○持用之行動電話門
    號0000000000與如附表二所示購毒者乙○○等人電話實施通
    訊監察作業，已經原審核准實施通訊監察在案，此有原審97
    年度聲監字第377號、第381號通訊監察書及電話附表載明監
    察電話、對象、起迄時間與譯文紀錄等附卷可參（98年度偵
    字第2723號卷第4-6頁、98年度偵字第317號卷第3頁），核
    屬依法所為監聽事項；且審酌電話監聽侵害被告權益之種類
    及輕重、對於被告訴訟上防禦不利益之程度、犯罪所生之危
    害或實害等情形，兼顧人權保障及公共利益之均衡維護，亦
    認本件通訊監察合於比例原則，尚無不法取證之情事。次按
    通訊監察錄音之譯文，僅屬依據監聽錄音結果予以翻譯之文
    字，固具文書證據之外觀，但實際上仍應認監聽所得之錄音
    帶或光碟，始屬調查犯罪所得之證物；刑事訴訟法第165條
    之1第2項所稱之證物，如其蒐證程式合法，並經合法調查，
    自具證據能力。因此檢察官如提出通訊監察錄音之譯文為其
    證據方法，實以其監聽所得之錄音帶或光碟，為調查犯罪所
    得之證物，法院本應依刑事訴訟法第165條之1所列之方法調
    查，以判斷該錄音帶或光碟是否與通訊監察錄音之譯文相符
    。而監聽錄音製作之譯文，雖通常為偵查犯罪機關單方面製
    作，然若被告或訴訟關係人對其真實性並無爭執，經法院於
    審判期日提示譯文供當事人辨認、表示意見並為辯論者，程
    序自屬適法（最高法院95年度台上字第295號、94年度台上
    字第4665號判決意旨參照）。經查本案卷附門號0000000000
    、0000000000號之行動電話監聽，取證程式未見違法情事，
    已如前述；而警方依監聽錄音內容製作之監聽譯文，經原審
    及本院提示予檢察官、上訴人即被告（下稱被告）甲○○及
    其辯護人後，供其等辨認、表示意見並為辯論，迄至言詞辯
    論終結前，均無異議，且同意採為證據，本院復查無其他不
    法之情狀，依上開說明，本件卷內通訊監察譯文均具證據能
    力。
二、按刑事訴訟法第159條第1項規定：「被告以外之人於審判外
    之言詞或書面陳述，除法律有規定者外，不得作為證據」；
    其立法本旨係以證人於審判外之言詞或書面陳述，屬於傳聞
    證據，此項證據，當事人無從直接對於原供述者加以詰問，
    以擔保其真實性，法院亦無從直接接觸證人而審酌其證言之
    憑信性，違背直接審理及言詞審理之原則，除具有必要性及
    信用性情況之除外者外，原則上不認其有容許性，自不具證
    據能力；至所謂具有必要性及信用性情況者，例如刑事訴訟
    法第159條之1、之2、之3、之4、之5情形，仍例外認其有證
    據能力，然此乃係指法院未於審判期日傳喚相關證人到庭，
    案件僅能依靠該等證人於審判外之陳述以為判斷之情形，始
    需就該等審判外供述證據，嚴格依照刑事訴訟法第159條之1
    至之5 所定要件一一檢視各該證人之供述，作為證據之資格
    。倘法院已經依據當事人聲請傳喚證人到庭接受檢辯雙方之
    交互詰問，則法院既已透過直接、言詞審理方式檢驗過該證
    人之前之證詞，當事人之反對詰問權亦已受到保障得以完全
    行使之情況下，該等審判外證據除有其他法定事由（例如：
    非基於國家公權力正當行使所取得或私人非法取得等，而有
    害公共利益，即以一般證據排除法則為判斷），應認該審判
    外供述已得透過審判程式之詰問檢驗，而取得作為證據之資
    格，亦即其審判外供述與審判中供述相符部分，顯然已經構
    成具備可信之特別情狀，當然有證據資格（實務上之作用常
    為引用該等陳述與審判中陳述相符，以強化該證人供述之可
    信度），其不符部分，作為檢視審判中所為供述可信與否之
    彈劾證據，當無不許之理，甚者，其不符部分倘係於司法警
    察、檢察事務官調查中之供述，作為認定被告犯罪與否或不
    構成犯罪與否之證據，亦僅需依照刑事訴訟法第159條之2規
    定，斟酌其審判外供述作成外部環境、製作過程、內容、功
    能等情況認為之前供述較為可信，即可取得證據資格，而作
    為認定事實之證據資格，最高法院94年度台上字第2507號、
    95年度台上字第2515號判決意旨均可資參照。經查，本件證
    人戊○○、辛○○、己○○、丙○○、陳界男、庚○○、乙○○之警詢筆錄，員警於詢問前已明確告知其「得保持沉默
    ，無須違背自己意思而為陳述，得選任辯護人，請求調查有
    利證據，詢問完畢後並經其親閱無訛後始簽名捺印」等情，
    且審酌證人戊○○、辛○○、己○○、丙○○、陳界男、庚○○、乙○○警詢筆錄之製作，當時是以一問一答之方式，
    由其自由陳述，形式上觀之就警詢筆錄製作之過程而言，並
    無證據可認其於警詢時所為之陳述，係公務員違背法定程序
    所取得。復酌以，原審及本院業已傳喚證人證人戊○○、辛○○、己○○、丙○○、陳界男、庚○○、乙○○到庭接受
    檢辯雙方之交互詰問，則法院既已透過直接、言詞審理方式
    檢驗過該證人之前之證詞，當事人之反對詰問權亦已受到保
    障得以完全行使之情況下，該等審判外證據除有其他法定事
    由（例如：非基於國家公權力正當行使所取得或私人非法取
    得等，而有害公共利益，即以一般證據排除法則為判斷），
    應認該審判外供述已得透過審判程式之詰問檢驗，而取得作
    為證據之資格，此與是否得證明被告犯罪之證明力迥不相同
    ，不可不辨。則上訴人即被告（下稱被告）甲○○於原審之
    指定辯護人認證人證人戊○○、辛○○、己○○、丙○○、
    陳界男、庚○○、乙○○之警詢證詞無證據能力，容有誤會
    。
三、按檢察官職司追訴犯罪，就審判程式之訴訟構造言，檢察官
    係屬與被告對立之當事人一方，偵查中對被告以外之人所為
    之偵查筆錄，或被告以外之人向檢察官所提之書面陳述，性
    質上均屬傳聞證據。在理論上，如未予被告反對詰問、適當
    辯解之機會，一律准其為證據，似有違當事人進行主義之精
    神，對被告之防禦權亦有所妨礙；然而現階段刑事訴訟法規
    定檢察官代表國家偵查犯罪、實施公訴，必須對於被告之犯
    罪事實負舉證之責，依法其有訊問被告、證人及鑑定人之權
    ，證人、鑑定人且須具結，而實務運作時，偵查中檢察官向
    被告以外之人所取得之陳述，原則上均能遵守法律規定，不
    致違法取供，其可信性極高，為兼顧理論與實務，乃於修正
    刑事訴訟法時，增列第159條之1第2 項，明定被告以外之人
    （含被害人、證人等）於偵查中向檢察官所為陳述，除顯有
    不可信之情況外，得為證據（最高法院95年度台上字第1044
    號判決）；且按，刑事訴訟法第159條之1第2 項，明定被告
    以外之人於偵查中向檢察官所為陳述，除顯有不可信之情況
    外，得為證據。所謂「不可信之情況」，由法院審酌被告以
    外之人於陳述時之外在環境及情況而為判斷。被告以外之人
    於偵查時，是否與被告對質，與其陳述時之外在環境並無必
    然之關聯，自不得以偵查中未經被告詰問，逕認該陳述無證
    據能力。至該等陳述與事實是否相符，要屬證據證明力之問
    題，與證據能力之有無，不容混淆（最高法院95年台上字第
    1585號判決）。另按證人於檢察官偵查中所為之陳述，審酌
    該陳述作成之客觀條件及環境，認其心理狀態健全，並無受
    到脅迫、利誘或詐欺，自非顯有不可信之情形，依刑事訴訟
    法第159條之1第2項規定，亦得為證據（最高法院95年度台
    上字第934號判決）。經查，證人戊○○、辛○○、己○○
    、丙○○、陳界男、庚○○、乙○○於檢察官偵查中分別證
    述親身經歷情節，非屬傳聞證據，且渠等亦均無受到脅迫、
    利誘或詐欺情形，並無顯不可信之情況存在，而原審或本院
    審理時，亦傳喚證人戊○○、辛○○、己○○、丙○○、陳
    界男、庚○○、乙○○到庭，業經保障被告之對質詰問權，
    是認前開證人於檢察官偵訊時之證詞，具有證據能力。
四、又按被告以外之人於審判外之言詞或書面陳述，除法律有規
    定者外，不得作為證據，刑事訴訟法第159條第1項固定有明
    文。惟按被告以外之人於審判外之陳述，雖不符前4條之規
    定，而經當事人於審判程序同意作為證據，法院審酌該言詞
    陳述或書面陳述作成時之情況，認為適當者，亦得為證據；
    當事人、代理人或辯護人於法院調查證據時，知有第159條
    第1項不得為證據之情形，而未於言詞辯論終結前聲明異議
    者，視為有前項之同意，亦為同法第159條之5第1項、第2項
    所明文規定。查本件判決其餘後述引為證據資料，固屬於被
    告以外之人於審判外之言詞、書面陳述者，惟均已於本院調
    查證據序及審理期日提示並告以要旨後，檢察官、被告楊坤
    仁及其辯護人均知悉該等證據係被告以外之人於審判外之陳
    述，而均未於言詞辯論終結前表示異議，本院審酌上開證據
    作成時之情況，認為適當，依刑事訴訟法第159條之5第1項
    、第2項規定，均應有證據能力。
貳、有罪部分
一、訊據被告固坦承伊之綽號為「李仔」，有於附表二編號1.2.
    3.8.11.12.13.所示之時、地，販賣第二級毒品甲基安非他命予
    陳界男、乙○○、己○○、丙○○之事實，惟矢口否認有何
    附表一所示販賣第一級毒品海洛因及如附表二編號4.5.6.7.
    9.10.所示之販賣第二級毒品甲基安非他命犯行，辯稱：(1)伊
    沒有販賣第一級海洛因；(2)附表二編號4.5.部分，伊係與庚○○一同合資向他人購買甲基安非他命；(3)附表二編號6.7.
    8.部分，原審認定伊販賣甲基安非他命予乙○○3次，然實
    際上伊僅於附表二編號8.所示之時、地，販賣甲基安非他命
    1次予乙○○；(4)附表二編號9.10.部分，伊並未販賣甲基安
    非他命予辛○○，伊僅免費提供1次約1千元之甲基安非他命
    予辛○○施用；(5)伊確實有於附表二編號11.12.所示之時、地
    ，販賣甲基安非他命予己○○各1次，然販賣之金額分別係5
    千元、5千元云云。
二、惟查：
  (一)被告於附表一編號1.2.所示時、地，販賣第一級毒品海洛因
    予證人戊○○部分：
  1.戊○○於98年4月10日警詢時陳稱：「（你是否願意供出毒
    品之來源？是向何人購買？）願意，跟綽號『李仔』買的。
    ‧‧‧（你是以何方法與綽號『李仔』聯絡購買毒品情事？
    你向綽號『李仔』購買毒品是否有用暗語聯絡？以何暗語聯
    絡購買毒品情事？）我是撥打『李仔』所使用的行動電話門
    號0000000000。都是約見面後再談。（你與綽號『李仔』交
    易毒品幾次？你們都約在何處交易毒品？交易數量或金錢為
    何？由何人與你交易？交易方式為何？是否有交易成功？）
    我記得有交易2次，第1次約在田中鎮○○路，時間約在97年
    7、8月間詳細時間我忘了，那次我向他買海洛因，買1錢海
    洛因的數量，價格是新台幣2萬元。第2次是在田中鎮好彩頭
    汽車旅館外面，時間也是大約在97年7、8月間，詳細時間我
    忘了，我是向他購買海洛因，數量是1錢，金額是2萬元。（
    你除向綽號『李仔』購買海洛因毒品外，是否還有購其他毒
    品？）沒有。‧‧‧（你與『李仔』購買毒品時，你都是支
    付現金嗎？有無積欠他錢？）沒有，我就有多少錢就先付給
    他多少，所以才會欠他2萬4千元。（你總共向他買多少錢的
    海洛因？共給『李仔』多少錢？共欠他多少錢？）我總共是
    向他購買新台幣4萬元，目前還欠他2萬4千元，我只給他1萬
    6千元。」（98年度偵字第4238號卷第11頁以下）、於是日
    偵訊時具結證述：「（97年7月至9月左右你有施用什麼毒品
    ？）海洛因。（海洛因來源？）綽號『李仔』甲○○，我本
    來就知道他叫甲○○，但都叫他『李仔』。（買海洛因時如
    何與他聯絡？）用0000000000打0000000000的電話與甲○○
    聯絡，都是甲○○接電話。（向甲○○買過海洛因的時間、
    地點、數量？）買2次，第1次在97年7、8月詳細時間不記得
    ，買海洛因1錢價格2萬元，約在田中鎮○○路交貨，另1次
    也是7、8月在田中鎮好彩頭汽車旅館，也是買1錢價格2萬元
    ，當時我沒有給他足夠的錢，還欠他2次加起來2萬4千元。
    （97年9月2日及97年9月4日你與甲○○通過幾次電話，這些
    電話談論何事？）就是我剛才所述欠他2萬4千元毒品的錢的
    事。」（98年度偵字第4238號卷第33頁）各等語甚詳，佐以
    卷附被告持用0000000000號與證人戊○○持用0000000000號
    之通訊監察譯文中，被告與戊○○對話內容（98年度偵字第
    第4238號卷第30頁）觀之，分別提及「A：我以為你不要了
    。B：不可能，跟你說要了，現在呢？A：我到了」、「A：2
    萬7。B：怎麼是2萬7，最後是不是5。A：對啦，我有寫在簿
    子裡。B：最後剩2嘛，再來是12，共17嘛，後來又再‧‧‧
    。A：壽兄那裡？B：壽兄那裡就是包含在17裡，我就拿一個
    12給你，就剩5嘛。A：怎麼是17給我，那些就要2萬多，那
    些都是一錢一錢的。B：哪是一個一個的？A：我記得很清楚
    是2萬7。B：我記得是24500。」、「A：2萬7對啦。B：我想
    ‧‧‧算中間就是2450。‧‧‧。A：重點是要跟我處理，
    24或27都沒關係。B：晚上順便把車子開過來。A：好啦，就
    算25好了。」等語，參以證人戊○○於原審審理時證述伊有
    於上開時地向被告購買2次各1錢的毒品等語（原審卷第266
    頁反面），證人戊○○前揭證詞應與事實相符，堪可採信。
    據此，足認被告有於如附表一編號1.2.所示之時、地，販賣
    如附表一編號1.2.所示第一級毒品海洛因予戊○○等語甚明
    。
  2.至證人戊○○於原審及本院分別陳稱：上開時地，伊向被告
    購買1錢的毒品是指甲基安非他命，並非海洛因，伊於警詢
    及偵訊時將甲基安非他命說成海洛因，都是口誤，因伊執行
    毒品案件，所以馬上脫口而出，且伊被借提出來，有點緊張
    ，毒品效力已退，精神不清楚云云。惟查，證人戊○○於98
    年3月17日入監，至同年4月10日才製作警詢筆錄及偵訊筆錄
    ，為證人戊○○自承在卷，前後已間隔24日之久，另觀諸證
    人志謀警詢筆錄之記載，證人戊○○係自行供出向被告購買
    海洛因，且供稱其所施用之毒品海洛因，而非甲基安非他命
    之情，又經原審於98年8月14日審理時當場勘驗證人戊○○
    警詢筆錄光碟結果，證人戊○○於警詢中供述其最後1次施
    用第一級毒品海洛因係在入監前10幾天，且施用次數甚少，
    也在醫院有服用美沙酮戒毒，此外證人於警詢過程神態正常
    ，智慮清晰，均能針對問題清楚回答，更能記憶其入監前使
    用之行動電話號碼，依上各情可知其並無於警詢或偵訊時，
    有因毒癮發作而影響其作答或發生口誤之情形，有原審勘驗
    筆錄在卷可考（原審卷第227頁）。準此，證人戊○○前揭
    陳詞，無非受被告在場之壓力而出於虛偽不實之證詞或選擇
    性之陳述，抑或事後串證而故為迴護被告之陳詞，不足採信
    。
  (二)被告於附表一編號3.及附表二編號9.10.所示時、地，分別販
    賣第一級毒品海洛因、第二級毒品甲基安非他命予證人辛○○部分：
  1.證人辛○○於98年2月19日警詢時稱：「（有無施用毒品？
    是何種毒品？向何人購買？價格？從何時起開始購買？如何
    聯絡？何處交易？）我有施用第一級毒品海洛因及第二級毒
    品安非他命《應係甲基安非他命，以下同》，而毒品是我向
    一名綽號『李仔』男子以新台幣1千元至6千元不等價格所購
    得施用，我是自97年8、9月間開始向『李仔』購買毒品，都
    是我先撥打『李仔』的行動電話0000-000000號向他表示要
    購買毒品的數量及交易毒品地點，再由『李仔』將一定數量
    毒品送到指定交易地點進行交易。（經警方提示監察譯文表
    ，監聽電話號碼0000-000000，時間97年8月21日19時52分56
    秒，與行動電話0000-000000號通話內容係代表何意思？）
    該次通話內容是代表我要向『李仔』購買毒品海洛因，通話
    內容中所提及之『女生』及『1張』是代表我要向他購買新
    台幣1千元的毒品海洛因。（該次你向『李仔』購買毒品是
    約在何處交易？如何交易？）該次毒品交易是約在田中鎮○
    路釣蝦場外旁邊停車場，而『李仔』是開1部黑色休旅車至
    該處直接將毒品海洛因交給我，而我把錢直接交給他而已。
    （經警方提示監察譯文表，監聽電話號碼0000-000000，時
    間97年8月28日14時40分01秒至97年9月2日17時35分05秒期
    間，與行動電話0000-000000號通話內容，是何人的通話內
    容？係代表何意思？）是我與『李仔』的通話內容，第1通
    是我要過去『李仔』在社頭鄉農會旁住處要向他購買毒品，
    但因他沒有毒品所以沒有交易成功；‧‧‧第3通是我叫『
    李仔』將毒品安非他命拿到我家與我交易；‧‧‧第5通至
    第7通是我要向他購買毒品安非他命半錢，本次交易金額為
    新台幣5千元的通話內容，而該次交易是他親自大約在97年9
    月2日18時將毒品安非他命拿到我家與我交易。（你說有從
    97年8、9月間開始向綽號『李仔』購買毒品海洛因及安非他
    命，在這期間共向『李仔』購買幾次毒品？均在何處交易？
    ）共同『李仔』購買過毒品海洛因及安非他命約4、5次左右
    ，每次交易毒品的金額約新台幣1-5千元左右，大部分都是
    他拿到我住處交易，只有1次是約在田中鎮北路釣蝦場外旁
    停車場交易。」（98年度偵字第2723號卷第14頁以下）、於
    同日偵訊時具結證稱：「（0000-000000、0000-000000手機
    是你在使用？）是。（97年8月21日晚上7時多，你與甲○○
    電話聯絡後，是否有向他購買海洛因？）是，地點在田中鎮
    ○○路○路里釣蝦場，金額是1千元。（警詢筆錄第3頁所稱
    的第1通至第7通的譯文，警方是否有提示給你看？）是。‧
    ‧‧（97年8月31日晚上8時多，你持用0000-000000電話與
    甲○○通話後，是否有向他購買安非他命？）有，金額5千
    元，甲○○開1輛黑色休旅車，當時我打電話給他，叫他趕
    快過來，因為我跟另一位朋友在等他。‧‧‧（去年9月1日
    下午5時多，你跟甲○○通話後，是否有向他購買安非他命
    ？）是，我跟他通完話後，在當天下午6時，他拿安非他命
    到我家賣給我，我當場把5千元拿給他。」（98年度偵字第
    2723號卷第74頁以下）各等語明確，另證人辛○○於本院98
    年12月1日審理時亦證稱：「（97年8月21日你和被告通電話
    有提到『女生』是否代表海洛因？）是的。（被告說1張是
    否即指1千元？）是的。（是否這件事情談完，你們就約在
    田中鎮鎮○路釣蝦場外面的停車場？）是的。（被告是否直
    接開車來，就交給你1包海洛因？）是的。（你同時有沒有
    給被告1千元？）有。（97年9月2日被告是否有拿安非他命
    到你的住處給你？）有。（那安非他命價錢是多少錢的？是
    否5千元？）是的。（那天你同時有給被告5千元嗎？）有。
    （97年8月31日那天是否被告亦有交安非他命給你？）有。
    （被告是否也同樣的拿1包安非他命給你？）有。（價錢是
    否同樣為5千元？）是的。（你有無同時交付5千元給被告？
    ）日期我忘記了，我印象中有1次是欠的。」等語，顯見於
    附表一編號3.及附表二編號9.10.所示時、地，被告確實有交
    付海洛因、甲基安非他命予證人辛○○。再者，比對卷附00
    00000000號與0000000000號通訊監察譯文中被告與辛○○對
    話內容（98年度偵字第2723號卷第17-18頁）相互以觀，足
    徵證人辛○○前揭證詞與事實相符，應可採信。據此，足認
    被告應有於如附表一編號3.及如附表二編號9.10.所示之時、
    地，販售如附表一編號3.及如附表二編號9.10.所示第一級毒
    品海洛因及第二級毒品甲基安非他命予辛○○無訛。至證人
    辛○○於如附表二編號9.所示向被告購買甲基非他命之5千
    元，證人辛○○尚未將該5千元償還被告，被告事後也未向
    伊催討等情，業據證人辛○○於原審審理中證述在卷（原審
    卷第21 3頁），是認如附表二編號9.所示部分，應認被告尚
    未取得販賣如附表二編號9.所示毒品之所得5千元。
  2.至辛○○於原審證稱：伊拿1千元與被告合資購買海洛因1次
    ，與檢察官面前說於8月21日向被告購買第一級毒品海洛因
    是同1次；被告買到海洛因後，再分配該毒品並施用；伊也
    曾與被告合資去買甲基安非他命1次；被告尚曾拿毒品給伊
    ，伊沒有給被告錢；伊僅與被告合資購買毒品1次云云；於
    本院審理時證稱：97年8月21日下午7時許部分，係伊與被告
    一同合資購買海洛因，97年8月31日晚上8時許部分，係被告
    免費提供甲基安非他命予伊施用云云，顯與其於前揭警詢、
    偵訊所證述內容互異，亦核與其於原審審理時證述：「（你
    在檢察官前供述於97年8月21日、30日、9月2日分別向被告
    購買毒品之供述，是否實在？）因為時間已經很久，已經記
    不清楚，伊在檢察官面前所述係實在。」（原審卷第212頁
    反面-213頁）、於本院98年12月1日審理證稱：「（提示證
    人辛○○偵查中筆錄覽，筆錄所載內容是否均為你的陳述？
    ）是的。（所說是否正確？）正確。」等語，前後矛盾，況
    衡以證人辛○○與被告雖為朋友關係，此為證人辛○○陳明
    在卷，但其需求海洛因、甲基安非他命各僅1千元之微少數
    量，又被告尚有金錢可借貸他人，業據被告於原審自承在卷
    ，被告何需大費周章允諾辛○○各合資1千元，再由被告向
    毒品上游購買海洛因、甲基安非他命後，再將秤重、包裝及
    交給辛○○之必要。是以證人辛○○上揭於原審、本院所述
    合資購買之詞，顯係迴護被告，不足採信。
  (三)被告於附表一編號4.及附表二編號11.12.所示時、地，分別販
    賣第一級毒品海洛因、第二級毒品甲基安非他命予證人己○○部分：
  1.證人己○○於98年2月24日警詢時稱：「我有施用第一級毒
    品海洛因及第二級毒品安非他命。‧‧‧（你是否願意供出
    毒品之來源？是向何人購買？）願意，我是向1位綽號『阿
    力』的男子購買，第一級毒品海洛因及第二級毒品安非他命
    。（你是以何方法與綽號『阿力』聯絡購買毒品情事？你向
    綽號『阿力』購買毒品是否有用暗語聯絡？以何暗語聯絡購
    買毒品情事？）我有要向他購買毒品時就會撥打電話給他，
    他有時會撥打電話問我否有需要，我們都直接問『有沒有』
    ，如有，『阿力』就會跟我約定地方交易，見面後再談論要
    購買毒品數量及金額。（你是利用哪一支電話門號撥打綽號
    『阿力』所使用之電話門號聯絡購買毒品？）我是利用0000
    -000000號撥打綽號『阿力』0000-000000號聯絡購買毒品事
    宜。（都約在何處交易毒品？交易數量或金錢為何？由何人
    與你交易？是否有交易成功？）我們都是約在田中鎮○○○
    路上交易，地點都不一定，都是由『阿力』來指定地點，我
    大約向『阿力』購買2至3次毒品，每次都向他分別購買第一
    級毒品海洛因及第二級毒品安非他命新台幣2至3千元不等，
    都是『阿力』本人跟我交易。交易方式都是『阿力』與我開
    車至約定地點後，我下車到『阿力』的車上與他交易，我一
    手交錢給『阿力』，『阿力』一手交毒品給我，都有交易成
    功。（你從何時開始向『阿力』購買毒品？）我約從97年7
    、8月開始向『阿力』購買毒品‧‧‧」（98年度偵字第272
    3號卷第21頁以下）、於是日偵訊時具結證稱：「（如何認
    識甲○○？）朋友介紹，認識約半年。（去年《97年》8月
    28日下午8時30分，你有打電話與甲○○通話，電話中有提
    到毒品品質不好的事，在這次通話前，你是在何時間、地點
    購買何種類毒品？）當天白天，確實的時間我忘記了，地點
    在田中鎮街○○路旁，我跟他購買2、3千元的海洛因及2、3
    千元的安非他命，他當天開黑色休旅車來跟我交易。（在同
    月29日下午8時多，你和甲○○通話內容中，有談到你有欠
    他錢，你是因何原因欠他錢？欠他多少錢？）我欠他購買毒
    品的錢，金額是1萬元，這是我在前一天跟他購買毒品所欠
    他的錢，因為我在8月28日晚上8時多跟他通完電話後，另外
    有在田中鎮街○路旁，跟他購買海洛因及安非他命共1萬元
    ，海洛因與安非他命各5千元，當時因為身上沒有現金，所
    以欠他1萬元。（8月29日晚上9時多，你跟甲○○通完電話
    後，你有拿2、3千元還給他？）有，但我忘記在何處拿還給
    他。（你平時如何稱呼甲○○？）『阿力』‧‧‧（你如何
    得知甲○○那裡可以購買海洛因及安非他命？）是他主動向
    我表示，如果有缺的話，可以向他調。」（98年度偵字第27
    23號卷第87頁以下）、於原審98年8月14日審理時具結證稱
    ：「（是否有向被告買過第二級毒品甲基安非他命？）有。
    （幾次？在哪裡交易？）我忘記地點，交易1次。（是否有
    支付購毒品的款項給被告？）有，我拿給他5千元。（你之
    前於警詢、偵訊所言是否實在？）實在。（你曾說在8月28
    日、8月29日向被告購買第一級毒品海洛因、第二級毒品甲
    基安非他命，是否實在？）我只有購買第二級毒品甲基安非
    他命。‧‧‧（你在電話中說你在外面被打槍，係何意思？
    ）因為第二級毒品甲基安非他命沒有藥效。（你在檢察官前
    供述你於8月29日那次向被告購買第一級毒品海洛因、第二
    級毒品甲基安非他命共1萬元，分別係5千元，是否實在？）
    只有第二級毒品甲基安非他命而已。（那你向被告購買多少
    第二級毒品甲基安非他命？）5千元。（你另外欠被告的5千
    元的原因為何？）也是買第二級毒品甲基安非他命的錢。（
    所以你向被告購買壹萬元的第二級毒品甲基安非他命？）是
    的。（你向被告買2次第二級毒品甲基安非他命？）是的。
    （一開始我問你，你說買5千元，為何檢察官問你，你又稱
    買1萬元？）是買2次，各5千元，我還有欠他1次5千元。（
    被告是否有因而向你要過這5千元？）有。（你在偵查中具
    結證稱在97年8月28日晚上8點多，與被告通話後在彰化縣田
    中鎮○○街上與被告購買第一級毒品海洛因、第二級毒品甲
    基安非他命各5千元，因為當時沒有現金，所以欠他1萬元。
    對上述證詞有何意見？）我當時所言是實在的。那次交易本
    來是要拿第一級毒品海洛因及第二級毒品甲基安非他命共1
    萬元給我，因為他沒有第一級毒品海洛因，先拿5千元第二
    級毒品甲基安非他命給我，隔天再拿5千元第二級毒品甲基
    安非他命給我。1萬元都是第二級毒品甲基安非他命。我是
    一次要買1萬元第二級毒品甲基安非他命，被告分兩次各5千
    元拿給我。至於係打電話後多久後被告拿給我毒品，我已經
    忘記了。（你在偵查中又證稱向被告購買毒品所積欠的錢，
    在入監服刑前已經還清，是否實在？）均已還清。」（原審
    卷第214-216頁）、於本院98年12月1日審理時證稱：「（請
    問你有無於97年8月28日向被告購買過毒品？）有。（請問
    你買的是何種毒品？）第二級毒品甲基安非他命。（買多少
    錢？）5000元。（你在偵查中具結陳述你要向被告買毒品海
    洛因、安非他命是不是這樣？）我有這樣說。（你是在電話
    中向被告說要買海洛因、安非他命各5000元還是各2、3000
    元？）各2、3000元。‧‧‧（方才所講2、3000元是否白天
    的交易？而當天晚上你是否有再打電話？）當天晚上是被告
    打電話向我收錢。（你是否當天晚上還有向被告拿各5000元
    的海洛因、安非他命的毒品？）只有安非他命而已。（你在
    檢察官那邊為何要說各拿5000元的海洛因和安非他命？）我
    是說我要各拿5000元的海洛因、安非他命但是被告只有安非
    他命而已。（所以你當天只有向被告拿5000元的安非他命？
    ）是的。（那這樣為何你說是欠被告10000元？）因為我拿
    兩次都是拿安非他命。（哪兩次？）就那兩次。（請說清楚
    ？）就那兩次，就是97年8月28日上午、跟晚上。（我剛剛
    問你你不是說上午那次才2000元而已？）我說各要2、3000
    元，後來只有安非他命所以我就只有買安非他命。我見面的
    時候是問被告有沒有海洛因、安非他命，我說我身上有5000
    元，我要買總共5000元的海洛因跟安非他命，被告說只有安
    非他命沒有海洛因，所以我5000元都是向被告購買安非他命
    而已。」等語，而比對卷附0000000000號與0000000000號通
    訊監察譯文中被告與己○○對話內容（98年度偵字第2723號
    卷第27頁）相互以觀，證人己○○前揭證詞核與事實相符，
    應可採信。據此，足認被告應有於97年8月28日白天某時，
    在彰化縣田中鎮○○道路旁，同時販售各2千元數量之第一
    級毒品海洛（附表一編號4.）、第二級毒品甲基安非他命（
    附表二編號11.）予證人己○○；另於同日20時33分通話後某
    時，在田中鎮○○道路旁，販售1萬元數量之第二級毒品甲
    基安非他命予己○○（如附表二編號12.）之情，殆無疑問。
  2.至於如附表一編號4.及如附表二編號11.所示被告販售金額部
    分，因證人己○○於前揭證述時伊購買上開毒品各2、3千元
    ，並未確定伊購買上述毒品3千元，故此金額部分，應為被
    告有利之認定，即被告販售前揭第一、二級毒品各2千元予
    己○○，附此敘明。
  (四)被告於附表一編號5.及附表二編號13.所示時、地，分別販賣
    第一級毒品海洛因、第二級毒品甲基安非他命予證人丙○○
    部分：
  1.被告販賣第二級毒品甲基安非他命予丙○○之事實，業據被
    告於本院審理時供承在卷，並經證人丙○○於警詢、偵訊、
    原審及本院審理時證述無訛，並互核一致，復有前開門號之
    通訊監察譯文（98年度偵字第2723號第10頁、第101 頁）在
    卷可按，是被告此部分之自白，核與事實相符，堪可採信。
  2.被告販賣第一級毒品海洛因予丙○○之事實，業據證人丙○○於98年2月26日警詢時稱：「我有施用第一級毒品海洛因
    及第二級毒品安非他命。‧‧‧（你是否願意供出毒品之來
    源？是向何人購買？）願意，我是向綽號『小李』的男子購
    買。（你是以何方法與綽號『小李』聯絡購買毒品情事？你
    向綽號『小李』購買毒品是否有用暗語聯絡？以何暗語聯絡
    購買毒品情事？）我都是用我的行動電話0000-000000及000
    0-000000號撥打0000-000000號向聯絡購買毒品情事，海洛
    因的代號是『軟仔』，安非他命的代號是綽號『硬仔』。（
    都約在何處交易毒品？交易數量或金錢為何？由何人與你交
    易？交易方式為何？是否有交易成功？）約在田中鎮黃昏市
    場附近，海洛因我是向他買1次新台幣6千元，他拿1小包給
    我‧‧‧有交易成功。（你從何時開始向『小李』購買毒品
    ？）於97年9月‧‧‧（警方提供9名前照片供你指認，犯罪
    嫌疑人不一定存在被指認的照片中，經你指認結果，照片中
    是否有販賣第一級毒品海洛因及第二級毒品安非他命給你的
    『小李』之男子？）編號八《經查為甲○○‧‧‧》。」（
    98年度偵字第2723號卷第7-9頁）、於是日偵訊時具結證稱
    ：「警方有讓我自由陳述，我所述均實在。‧‧‧（去年《
    97年》9月1日晚上8時多，你以上開電話跟甲○○聯絡後，
    有跟他購買海洛因？）是，地點在田中鎮棒球場對面的黃昏
    市場，跟他購買1小包海洛因，金額為6千元，他當時開深色
    小客車出來跟我交易，‧‧‧9月2日晚上10時多，跟他通完
    電話後，我在隔天有在黃昏市場那裡把買海洛因的6千元還
    給他。」（98年度偵字第2723號卷第104-105頁）、於原審
    98年8月14日審理時證稱：「（是否曾向被告買過第一級毒
    品海洛因？）有，只有1次，第一級毒品海洛因，地點係在
    田中鎮○○路墳墓旁邊‧‧‧（與被告買第一級毒品海洛因
    時，你是如何對他講？）我向他說我要買第一級毒品海洛因
    。（那次買多少？是否有付錢？）我欠他6千元，事後已經
    還清。（你的意思是朋友介紹你向被告買6千元，事後並還
    被告6千元？）是的。‧‧‧（你在檢察官前說你於9月1日
    在彰化縣田中鎮棒球場對面黃昏市場附近交易，現在稱在田
    中鎮墳墓旁交易，到底何者為真？）我事後回想，應該是在
    田中鎮○○路墳墓旁邊交易第一級毒品海洛因，而在彰化縣
    田中鎮棒球場對面黃昏市場附近交易第二級毒品甲基安非他
    命。」（原審卷第217頁反面-218頁）、於本院98年12月1日
    審理時證稱：「（97年9月1日你有無向被告購買過毒品？）
    日期我是忘記了，我有向被告購買過毒品。（你向被告購買
    的是第一級海洛因或是第二級毒品安非他命？）二樣都有。
    （你是1次買二樣還是分開兩次買？）分開。（你是分別在
    什麼時間向被告購買海洛因、安非他命？）忘記了。（你還
    記得買的價格為何？）1次海洛因6千元、1次安非他命4千元
    。‧‧‧（提示證人丙○○與被告之97年9月1日、97年9月2
    日通聯譯文，這兩次是否你與被告的對話？）是的，記載都
    正確。」等語，證人丙○○歷次陳述先後一致，核與前開門
    號之通訊監察譯文相符（98年度偵字第2723號第10頁、第10
    1頁），應可採信。依此足認被告應有於97年9月1日20時52
    分後某時，在彰化縣田中鎮○○路某墳墓之路旁，販售6千
    元數量之第一級毒品海洛（如附表一編號5.）予丙○○至明
    。被告否認此部分之犯行，尚與事實有違，自無可採。
  (五)被告於附表二編號1.2.3.所示之時、地，販賣第二級毒品甲
    基安非他命予證人陳界男部分之事實，業據被告於本院審理
    時坦承不諱，並經證人陳界男於98年2月27日警詢時稱：「
    （你是否願意供出毒品來源？是向何人購買？）願意，我是
    向綽號『李仔』男子購買。（你是以何方法與綽號『李仔』
    聯絡購買毒事宜，你向綽號『李仔』購買毒品是否有用暗語
    聯絡？以何暗語聯絡購買毒品情事？）我是利用行動電話與
    綽號『李仔』聯絡購買毒品事宜，電話中只說約定要交易毒
    品的地點，毒品的暗語只說需不需要，我們雙方就知道意思
    了。（你們都約在何處交易毒品？交易毒品數量或金錢為何
    ？由何人與你交易？交易方式為何？是否有交易成功？）都
    約在溪州鄉大庄村堤旁交易，都交易新台幣5千元至7千元不
    等，都是『李仔』本人與我交易，我們是一手交錢一手交貨
    ，都有成功。（你向綽號『李仔』購買何種毒品？）安非他
    命。‧‧‧有向『李仔』購買毒品3次，時間在97年8月底左
    右，都約在溪州鄉大庄堤防旁及松柏安養院旁交易，我都向
    他購買新台幣5千至7千元不等，每次都是1 小包，都有交易
    成功。‧‧‧（警方提供9 名前科照片供你指認，犯罪嫌疑
    人不一定存在被指認的照片中，你指認結果，照片中是否有
    販賣毒品給你之『李仔』男子？）編號八《經查為甲○○》
    。」（98年度偵字第2723號卷第29頁以下）、於是日偵訊時
    具結證稱：「（去年《97年》8月28日下午2時多，跟甲○○
    通話後，有在溪州鄉大庄村堤防邊購買安非他命？）是，我
    跟他通完電話後，大概在下午2時至3時中間，在上開地點跟
    他買1包安非他命，金額為5千元。我前後向他購買3 次安非
    他命，第一次向他購買，大概是在8 月28日他打電話給我的
    前一個禮拜左右，那一次我跟他購買5 千元的安非他命，地
    點在社頭鄉○○路○○路名我不知道，當時我拿3 千元給他
    ，欠他2千元，後來他在8月29日下午，打電話給我討錢，總
    共要跟我討7千元，因為我在前一天跟他購買5千元安非他命
    的錢還沒有給他。最後一次跟他購買安非他命是在上開8月
    29日他打電話給我，向我討錢之後，在當日晚上在上開堤防
    邊，跟他購買5千元安非他命，這5千元我是先跟他欠著，所
    以前後我一共欠他1萬2千元‧‧‧」（98年度偵字第2723號
    卷第116頁以下）、於原審98年8月14日審理時證稱：「（之
    前在警詢、偵訊中供述是否實在？）實在。（之前在檢察官
    前證述你分別於8月28日前7天、28日、29日等日期各向被告
    購買第二級毒品甲基安非他命5千元？）我當時是照實陳述
    。‧‧‧（你的意思是向被告買過第二級毒品甲基安非他命
    2、3次，金額分別係多少錢？）我忘記了，偵查中所述應該
    係正確。（後來欠被告的錢是否有還？）沒有。」（原審卷
    第219-221頁），證人陳界男先後證述內容大致吻合，且與
    被告所述相符，再佐以前開門號之通訊監察譯文相互比對（
    98年度偵字第2723號卷第10頁、第101頁），應認證人陳界
    男前揭所證詞內容詳明可採。依此，被告於98年8月21日某
    時（如附表二編號1.）、同年月28日約15時（如附表二編號
    2.）、同年月29日晚上某時（如附表二編號3.），在彰化縣
    社頭鄉○路段○路旁、彰化縣溪州鄉大庄村堤防旁等地，分
    別販售5千元數量之甲基安非他命予陳界男，應可認定。
  (六)被告於附表二編號4.5.所示之時、地，販賣第二級毒品甲基
    安非他命予證人庚○○部分：
  1.證人庚○○於98年3月3日警詢時稱：「我有施用過毒品安非
    他命。‧‧‧（你所施用之第二級毒品安非他命是向何人購
    買？如何聯絡？）我是向綽號『李阿』的男子所購買，是使
    用我的行動電話0000-000000撥打他的行動電話0000-000000
    聯絡後，『李阿』就會將毒品安非他命送到我以前在北斗鎮
    上班之『我家電子遊戲場』內給我，都是一手交錢一手交貨
    。（警方提供9名前科照片供你指認，犯罪嫌疑人不一定存
    在被指認的照片中，你指認結果，照片中是否有販賣毒品給
    你之『李阿』男子？）編號八《經查為甲○○》。（警方現
    場撥放97年8月29日21時01分14秒至97年9月3日05時57分16
    秒之通訊鑑察音檔，是否為你本人與甲○○之通話？與作業
    譯文是否相符？）是的，都一樣。（你本人與甲○○之通話
    內容是指何意？由何人所撥打？有無完成毒品交易？）是我
    以持用0000-000000電話撥入甲○○所使用的0000-000000號
    電話，其通話內容都是指我要向甲○○購買毒品安非他命之
    通話。（警方提示通訊監察作業譯文摘要報告書內容，97年
    8月29日23時57分50秒，由甲○○持用之0000-000000電話撥
    入你持用0000-000000電話之通話內容‧‧‧是指何意？是
    否為毒品交易之聯絡？有無完成交易？）是我要向甲○○購
    2張500元的毒品安非他命，此次有完成交易，是甲○○直接
    將1小包等值的安非他命拿到北斗鎮『我家電子遊戲場』內
    給我，我再將2張新台幣500元之紙鈔拿給甲○○，一手交錢
    一手交貨。（警方提示通訊監察作業譯文摘要報告書內容，
    97年9月3日05時54分33秒及05時57分16秒，由你持用0000-0
    00000電話撥入甲○○所持用0000-000000電話之通話內容‧
    ‧‧是指何意？是否為毒品交易之聯絡？有無完成交易？）
    是我要向他購買新台幣1000元的安非他命，我們是以4分之
    1代表1000元，4分之2代表2000元的代號以此類推代表購買
    毒品數量，『女工』代表要向他購買毒品海洛因，該次我只
    有跟甲○○購買新台幣1000元的毒品安非他命。‧‧‧（
    甲○○是否曾與你合資購買毒品或無償提供毒品安非他命予
    你施用？）沒有合資購買過毒品。」（98年度偵字第2723號
    卷第35頁以下）、於是日偵訊時具結證稱：「（去年《97年
    》8月29日23時57分與甲○○通話後，是否有跟他購買安非
    他命？）有，我有在當天晚上跟他通完電話後，他有拿安非
    他命來賣給我，雖然電話中他說『等一下』，但印象中，他
    是到早上7點，我快下班時才拿1千元的安非他命到我上班的
    我家便利商店附設電子遊戲場來賣給我，我當場把2張5百元
    的紙鈔交付給他。（97年9月3日上午5時54分及同日上午5時
    57分，你與甲○○通完話後，他是否有與你交易毒品？）是
    ，那一次他是在當天，我跟他通完電話後沒多久，約3、40
    分鐘左右，他就拿安非他命到我上班的上開地點來賣給我，
    金額是1千元，電話中雖然有提到代表海洛因『女工』，但
    該次並沒有跟他購買海洛因。」（98年度偵字第2723號卷第
    134頁以下）各等語明確，復佐以前開門號之通訊監察譯文
    相互比對（98年度偵字第2723號卷第132頁），應認證人庚○○於前揭證詞內容可採。足認被告有於如附表二編號4.5.
    所示時、地，販售如附表二編號4.5.所示第二級毒品甲基安
    非他命予庚○○。
  2.證人庚○○於原審審理時證述：伊與被告各出資1千元合資
    買甲基安非他命，購買毒品的量與其他地方購買的量差不多
    ，伊於警詢及偵訊時也是這樣講，被告沒有賣毒品給伊，電
    話中提到合資購買毒品僅有那一次云云；復於本院審理時證
    稱：「（97年8月31日、97年9月3日這兩次究竟有無向被告
    購買安非他命否？）沒有。（這兩次被告有無拿甲基安非他
    命給你？）有，是合資購買。（合資是你直接跟被告說要合
    資？）我本來要找己○○拿安非他命，因為找不到己○○後
    來在遊藝場遇到被告，我和被告認識是因為己○○的關係才
    認識的，我問被告有沒有門路可以幫我購買安非他命，被告
    說他剛好要買所以就一起買。」云云，與其於前揭警詢、偵
    訊證述內容大異其趣，前後矛盾，衡情證人庚○○自承其與
    被告不熟，取得的量與他處取得的量差不多，其所需該毒品
    數量僅有1千元之微量而已，而被告尚有金錢可借貸他人，
    業據被告於原審自承在卷。據此，被告何需大費周章與庚○○各合資1千元向毒品上游購買甲基安非他命後，再將其中
    一半交給庚○○之必要。是以證人庚○○顯於原審及本院顯
    係迴護被告之詞，不足採信。
  (七)被告於附表二編號7.8.所示之時、地，販賣第二級毒品甲基
    安非他命予證人乙○○部分：
  1.證人乙○○於98年2 月19日警詢時稱：「（你是否願意供出
    毒品之來源？是向何人購買？）願意，我毒品來源是向甲○○購買。（你是以方法與甲○○聯絡購買毒品情事？你向甲○○購買毒品是否有用暗語聯絡？以何暗語聯絡購買毒品情
    事？）我都是以我所使用之行動電話0000-000000撥打甲○○所使用之行動電話0000-000000號聯絡購買毒品事宜，我
    與他在電話中，毒品安非他命係以『查埔工』作為暗語。（
    都約在何處交易毒品？交易數量或金錢為何？由何人與你交
    易？交易方式為何？是否有交易成功？）大部分都約在我田
    中鎮○○路的租屋處門口交易，我每次都向他購買新台幣10
    00元至3000元不等的安非他命，都是甲○○本人親自與我進
    行交易。我都是當面一手交錢給他，甲○○再一手交毒品給
    我，都有交易成功。（你從何時開始向甲○○購買毒品？都
    是多久向甲○○購買毒品1次？前後共購買成功幾次？詳細
    購買時間、地點為何？）約在97年7、8月開始向他購買毒品
    ‧‧‧我記得是向他購買4次，地點都是在我租屋處，時間
    我只記得在97年8月間。（根據警方提示通訊監察0000-0000
    00號與電話0000-000000號通話譯文供你閱覽後並播放聽後
    ，是何人與何人之通話內容？）是我與甲○○的通話。（根
    據警方提示通訊監察0000-000000號97年8月24日下午05時31
    分56秒與0000-000000號通話譯文供你親閱後並播放聽後，
    是否為你本人與甲○○聯絡內容？）是的。（上述通話‧‧
    ‧係在談論何事？）是我向甲○○購買到品質不好的安非他
    命，我在跟他質問。（該次是約定在何處交易毒品？交易何
    種毒品？交易數量為何？是否有交易成功？何人出面與你交
    易？）也是約在我租屋處交易，交易時間是當天《97年8月
    24日下午約14時許》，是交易安非他命，我向他購買新台幣
    3000元，有交易成功。是甲○○親自與我進行交易的。」（
    98年度偵字2723號卷第42頁以下）、於是日偵訊時具結證稱
    ：「（今日警詢中所述是否均實在？）是，實在，警方有讓
    我自由陳述。‧‧‧（你向甲○○購買安非他命的租屋處位
    在何處？）田中鎮○○路○段505巷30號，該處是我太太在
    去年7月租的。‧‧‧（去年9月1日中午12時多，你與甲○○通話後，在何處向他購買安非他命？）在我租屋處，以1
    千元向他購買‧‧‧（李力二元是使用何種交通工具出門與
    你交易毒品？）開1輛白色的小客車。」（98年度偵字2723
    號卷第70頁以下）、於原審98年8月14日審理時證稱：「（
    之前在偵訊時證述8月24日、9月1日、23日分別向被告購買
    第二級毒品甲基安非他命，是否係買賣關係？）是買賣關係
    。（是否因而拿錢給被告？）有。（除這3次，被告是否還
    有交付第二級毒品甲基安非他命給你？）是的。（你剛剛所
    述調貨係指別的時候？）是的。（被告到底交給你幾次第二
    級毒品甲基安非他命？）忘記了。（是否有超過3次？）有
    。（你的意思是否係有時賣給你毒品，賺你的錢，有時幫你
    調貨，而沒有賺你的錢？）是的。（你如何分辨被告有沒有
    賺你的錢？）因為有時被告幫我調毒品時，我有跟他一起去
    。（被告賣你與幫你調毒品的單價是否一樣？）不一樣。」
    等語（原審卷第222頁反面-223頁），佐以被告持用0000000
    000號行動電話與乙○○、江玉利共同持用之0000000000號
    行動電話於97年8月24日下午5時31分許至同年9月1日上午2
    時27分許之期間通訊監察內容如下：「8月24日下午5時31
    分許，A：怎樣啦！B：你拿取的不就是昨天那種臭的？A：
    啥臭的。B：你剛剛拿給我們「風仔」要試的那種啊。A：不
    是啦。B：現在用下去就臭臭的啊。A：不同的啦。B（換男
    的接聽）A：不同啦。‧‧‧。那包新的啦，絕對不同的啦
    ，不是愛睏的。B：嗯。8月29日下午8時56分許，A：錢呢
    ？B：等一下。A：什麼等一下，我等一下午了。B：我就都
    在醫院。A：錢收到了嗎？B：有啦，我在拿給你。A：幾點
    。B：等一下。A我過去拿啦，你在哪？B：員生醫院。A：我
    到那裡再打給你。8月31日下9時47分許，A：你那邊都沒
    有人要叫「查某」。B：沒有。A：你的部分呢。要晚一點。
    A：你那邊還有公的可以叫嗎？「查埔的」啦。B：就等一下
    啦。A：不是啦，你那邊還可以「派工」嗎？「查埔工」啊
    ？B：沒有了，你那邊還有嗎？A：有啊。B：好啦，我等一
    下跟你聯絡。8月31日下午10時31分許，A：喂。B：我要
    過去找你，你在那裡。A：社頭，快點啦。B：好。8月31
    日下午10時35分許，A：你到了嗎？B：對。A：我馬上過去
    。9月1日凌晨0時44分許《譯文誤載上午12時44分》，A：
    你數目呢？B：你到了嗎？A：我馬上過去。B：過來再說。A
    ：不是啦，‧‧‧我確定一下，夠嗎？就一位朋友他要切斷
    一半。B：有啦，過來再說。A：好啦。9月1日1時10分許
    ，「A：我在樓下。B：好。」等情（第2723號偵卷第46頁）
    相互以觀，證人乙○○前揭證詞較與事實相符，自可採信。
    足認被告有於如附表二編號6.7.所示時、地，販賣如附表二
    編號6.7.所示第二級甲基安非他命予乙○○自明。
  2.證人乙○○於原審98年8月14日審理中證稱：伊97年9月23日
    曾向被告購買第二級毒品甲基安非他命，錢已付給被告等語
    （原審卷第222頁反面-223頁）、於本院98年12月1日審理時
    證稱：「（你有無在97年8月到9月當中向被告購買過第二級
    毒品甲基安非他命？）有。（請問你總共買多少次？多少錢
    ？）只有買過1次安非他命，價錢是1000元。（你在偵查中
    的通聯於97年8月24日、97年9月1日、97年9月23日你有打電
    話和被告聯繫？）97年9月23日那次是約在我家門口有買成
    功，另外97年8月24日、97年9月1日兩次我有打電話聯絡被
    告要買毒品沒有買成。（是否有直接在電話中跟被告說要買
    安非他命？被告有無答應？）3次被告都有在電話中答應要
    賣安非他命給我，但是結果只有買成1次。（那兩次為何會
    買沒成功？）因為我等到後來被告沒有來。（請問你買成功
    是哪一次？）97年9月23日。」等語，徵以乙○○持用之000
    0000000號行動電話於97年9月23日12時9分、同日12時21分
    許、同日12時26分許，與被告持用0000000000號行動電話之
    通訊監察內容各為「A（乙○○）：人家要1個啦！B（被告
    ）：好啊！現金嗎？A：對呀！」、「B：你是要一千的還是
    怎樣？A：對呀！一千啊！B：喔，好啊！」、「B：外面。A
    ：我知道啦」，有上開期日之通訊監察譯文在卷可考（97年
    他字第1493號偵卷第17頁通訊監察譯文），且江玉利即乙○○之前妻曾看過乙○○向被告購買甲基安非他命乙節，業據
    證人江玉利於原審審理中證述明確（原審卷第224頁反面）
    。堪認被告確有如附表二編號8.所示時、地，販售如附表二
    編號8.所示之第一級毒品甲基安非他命予乙○○。
  (八)案雖未扣得被告販賣予如附表一及附表二所示購毒者之海洛
    因、甲基安非他命，而未能精準計算出被告分別販入與販出
    海洛因、甲基安非他命之差價（即營利賺取之淨額）。然查
    ，參諸我國查緝販賣毒品海洛因、甲基安非他命執法甚嚴，
    對於販賣第一、二級毒品之海洛因、甲基安非他命者尤科以
    重度刑責。又販賣海洛因、甲基安非他命既係違法行為，當
    非可公然為之，亦無公定價格，且容易分裝並增減份量，而
    每次買賣之價量，可能隨時依雙方關係深淺、資力、需求量
    及對行情之認知、來源是否充裕、查緝是否嚴謹、購買者被
    查獲時供述購買對像之可能風險之評估等情形，而異其標準
    ，非可一概而論；販賣之利得，除被告坦承犯行或價量俱臻
    明確外，委難察得實情，販賣之人從價差或量差中牟利之方
    式雖異，其意圖營利之販賣行為則同一。是以因海洛因、甲
    基安非他命量微價高，取得不易，販賣者率有暴利可圖，苟
    非意圖販賣營利，一般人焉有可能甘冒重度刑責而提供海洛
    因、甲基安非他命予他人。且證人如附表一及附表二所示購
    毒者戊○○等人亦不知被告販入海洛因、甲基安非他命之成
    本如何，致無法查得販賣之實際利得若干。惟被告分別與如
    附表一及附表二所示購毒者戊○○等人，並無特別之親屬情
    誼，且證人辛○○、庚○○、乙○○等人均證述其等分別向
    被告購買海洛因時，當場交付金錢，及證人戊○○、己○○
    、丙○○、陳界男嗣後償還金錢，均屬有償之行為，且係在
    如附表一及附表二所示之地點進行交易，被告於行為時係30
    餘歲之成年人，對於販賣毒品之重刑實知之甚詳，如無相當
    利潤可圖，豈有甘冒遭受重刑之風險，而將海洛因、甲基安
    非他命不斷無償轉讓他人之理？是倘被告非有厚利可圖，自
    無平白費時、費力特意於如附表一及附表二所示之地點前往
    交付毒品海洛因、甲基安非他命與對方之理，被告販賣毒品
    海洛因、甲基安非他命予如附表一及附表二所示之人，其主
    觀上顯係基於營利之販賣意圖而為毒品之提供行為，洵堪認
    定。
  (九)此外，復有扣案之海洛因7小包（編號1至編號6、編號8），
    經送請法務部調查局鑑定結果，編號1至編號6部分均含第一
    級毒品海洛因成分，共淨重7.93公克（空包裝重2.06公克）
    ，編號8部分含第一級毒品海洛因成分0.43公克（空包裝重
    0.32公克），合計總重8.36公克，有該局97年10月23日調科
    壹字第09723039790號濫用藥物實驗室鑑定書紙在卷可參（
    （98年度偵字第8300號卷第66頁）可證。另有0000000000號
    、0000000000號之97年聲監字381號（98年度偵字第317號卷
    第3頁）、97年聲監字第377號（98年度偵字第2723號卷第4-
    6頁）等通訊監察書及電話附表頁、前揭通訊監察通話光碟
    與譯文、彰化縣警察局田中分局扣押筆錄、扣押物品收據及
    目錄表、自願受搜索書（98年度偵字第8300號卷第16-29頁
    ）、查獲扣押物品之現場照片（98年度偵字第8300號卷第40
    -44頁）等件可資佐證。
  (十)綜上所述，被告販賣如附表一所示第一級毒品海洛因及如附
    表二所示第二級毒品甲基安非他命予如附表一及附表二所示
    之購毒者之犯行甚明。被告前揭辯解之詞，顯係事後脫罪卸
    責之詞，不足採信。本件事證明確，被告上揭犯行，堪以認
    定，應依法論科。
三、關於比較新舊法部分：
  (一)按行為後法律有變更者，適用行為時之法律，但行為後之法
    律有利於行為人者，適用最有利於行為人之法律，現行刑法
    第2條第1項訂有明文。又依最高法院95年5月23日刑事庭第8
    次會議決議，關於法律變更之比較適用原則，於比較時應就
    罪刑有關之共犯、未遂犯、想像競合犯、牽連犯、連續犯、
    結合犯，以及累犯加重、自首減輕暨其他法定加減原因（如
    身份加減）與加減比例等一切情形，本於統一性及整體性原
    則，綜其全部罪刑之結果而為比較。本件被告行為後，毒品
    危害防制條例第4條、第17條業已修正，並於98年5月20日公
    佈，同年月22日施行（按法規之制定與法規之修正，如有特
    定生效日之必要者，依中央法規標準法第14條或第20條第2
    項準用第14條之規定，應分別特定其施行日期。法規制定或
    前次修正基於特殊因素所特定之施行日期，並不適用於日後
    修正或再次修正之條文。又法律之制定或修正，若未明定施
    行日期者，中央法規標準法雖未規定應自何時生效，然法律
    既經制定或修正並經總統公佈，自應依一般原則，自公佈日
    起算至第3日發生效力。至於92年7月9日修正公佈之毒品危
    害防制條例第36條規定：「本條例自公佈後6個月施行。」
    其立法理由係謂：「(一)依修正草案第2條第3項規定，法務部
    需會同衛生署成立審議委員會每3個月定期檢討調整毒品之
    分級及品項，而本次新增第四級毒品，有需要在新法施行前
    先經該審議會檢討後再調整公佈，爰預留6個月緩衝期，以
    利處理。(二)依本條例新修正之規定，有必要再訂定相關子法
    及修正相關法規，以配合本條例之施行，故亦有需要預留適
    當緩衝期，以利訂頒相關子法及相關法規之配合修正。」故
    該條規定，顯係因應該次修正之需，始預留適當之緩衝期。
    與本次之修正並未定有施行日期之特別規定，且亦未明示係
    基於何特殊因素而修正，自並不能適用92年7月9日修正公佈
    之毒品危害防制條例第36條自公佈後6個月施行之規定）。
    是被告犯後法律已有變更，修正前毒品危害防制條例第4條
    第1項、第2項分別規定為：「製造、運輸、販賣第一級毒品
    者，處死刑或無期徒刑；處無期徒刑者，得併科新臺幣1千
    萬元以下罰金。」、「製造、運輸、販賣第二級毒品者，處
    無期徒刑或7年以上有期徒刑，得併科新臺幣7百萬元以下罰
    金。」，修正後毒品危害防制條例第4條第1項、第2項則各
    規定「製造、運輸、販賣第一級毒品者，處死刑或無期徒刑
    ；處無期徒刑者，得併科新臺幣2千萬元以下罰金。」「製
    造、運輸、販賣第二級毒品者，處無期徒刑或7年以上有期
    徒刑，得併科新臺幣1千萬元以下罰金。」，是以修正前之
    有關罰金刑之規定有利於行為人；另修正前毒品危害防制條
    例第17條之規定為：「犯第4條第1項至第4項、第5條第1項
    至第4項前段、第6條第1項至第4項、第7條第1項至第4項、
    第8條第1項至第4項、第10條或第11條第1項、第2項之罪，
    供出毒品來源，因而破獲者，得減輕其刑。」修正後毒品危
    害防制條例第17條則規定：「犯第4條至第8條、第10條獲第
    11條之罪，供出毒品來源，因而查獲其他正犯或共犯者，減
    輕或免除其刑。犯第4條至第8條之罪於偵查及審判中均自白
    者，減輕其刑。」而死刑減輕者，為無期徒刑，無期徒刑減
    輕者，為20年以下15年以上有期徒刑。罰金減輕者，減輕其
    刑至2分之1，刑法第64條8第2項、第65條第2項、第66條前
    段分別定有明文。是此減刑規定又以修正後有利於行為人。
  (二)然本件被告於偵查及原審審理中均未自白犯行，亦未供出毒
    品來源，自無修正後毒品危害防制條例第17條減刑規定之適
    用，是依刑法第2條第1項之規定及前揭最高法院決議綜其全
    部罪刑新舊法比較之結果，修正後之法律規定並無較修正前
    有利於被告，仍應適用被告行為時即修正前毒品危害防制條
    例第4條第1項、第2項規定處斷。
四、論罪科刑：
  (一)按海洛因及甲基安非他命各係毒品危害防制條例第2條第1項
    、第2 項所定之第一級毒品、第二級毒品，被告基於營利之
    目的，分別販賣第一級毒品海洛因、第二級毒品甲基安非他
    命，給如附表一所示證人戊○○等多人及如附表二所示證人
    陳界男等多人，核被告前揭所為，如附表一所示部分均係犯
    修正前毒品危害防制條例第4條第1項販賣第一級毒品罪；如
    附表二所示部分均係犯修正前同條例第4條第2項販賣第二級
    毒品罪。被告為供販賣而持有上開毒品之低度行為，應為販
    賣之高度行為所吸收，不另論罪。被告所犯如附表一編號4.
    及附表二編號11.之二罪，為一行為同時觸犯不同構成要件之
    罪名，為想像競合犯，依刑法第55條之規定，從較重之販賣
    第一級毒品罪處斷。次按，刑法於94年2月2日修正公布，刪
    除第56條所定連續犯之規定，自95年7月1日施行。而基於概
    括犯意連續多次運輸毒品之行為，於刑法修正刪除連續犯規
    定之前，均依連續犯論以一罪。此次刑法第56條修正理由之
    說明謂：「對繼續犯同一罪名之罪者，均適用連續犯之規定
    論處，不無鼓勵犯罪之嫌，亦使國家刑罰權之行使發生不合
    理之現象。」「基於連續犯原為數罪之本質及刑罰公平原則
    之考量，爰刪除有關連續犯之規定」等語，即係將本應各自
    獨立評價之數罪，回歸本來就應賦予複數法律效果之原貌。
    而所謂集合犯是指立法者所制定之犯罪構成要件中，本就預
    定有數個同種類之行為將反覆實行之犯罪而言，將各自實現
    犯罪構成要件之多數行為，解釋為集合犯，而論以一罪。是
    以對於集合犯，必須從嚴解釋，以符合立法者之意向。觀諸
    毒品危害防制條例所定之販賣毒品罪之構成要件文義，實無
    從認定立法者本即預定該犯罪之本質，必有數個同種類行為
    而反覆實行之集合犯行，故販賣毒品罪，難認係集合犯。因
    此，就刑法修正施行後多次販賣毒品之犯行，採一罪一罰，
    始符合立法本旨，最高法院97年台上字第465號、96年台上
    字第6048號裁判意旨參照。被告意圖營利而販賣毒品之行為
    ，為實現牟利之犯罪目的，依吾人之生活經驗，其犯罪之實
    行，固以反覆、繼續為常態，然其販賣時間前後有別，販賣
    地點遍及多處，販賣對象則非固定一人，此類異時、異地且
    異其對象之販賣毒品行為，依社會通念，殊難認以評價為一
    罪為適當，自不得認僅成立包括一罪，以合乎刑罰公平原則
    。公訴人認被告所犯販賣第一級毒品罪及第二級毒品罪，均
    應論以集合犯，容有未洽，自無足取。
  (二)次按刑法第59條之酌量減輕其刑，必於犯罪之情狀，在客觀
    上足以引起一般同情，認為即予宣告法定低度刑期，猶嫌過
    重者，始有其適用，且量刑輕重係屬事實審法院得依職權自
    由裁量之事項，茍已斟酌刑法第57條各款所列情狀而未逾法
    定刑度，即不得遽指為違法，最高法院92年度台上字第3020
    號判決意旨參照。又毒品危害防制條例立法目的，無非防制
    毒品氾濫毒害國民身心健康，然關於販賣第一級毒品罪責部
    分，雖法定刑為死刑或無期徒刑，卻未區分販賣毒品之數量
    、目的及所造成之危害，果若均處以死刑或無期徒刑之重刑
    ，自非立法之初所欲達成之刑事政策目的與手段。另被告雖
    有五次販賣第一級毒品海洛因之行為，且依本院所認定之犯
    罪事實，其販賣毒品數量、各次犯罪所得僅如附表一所示之
    非大額現金財物，其惡性與犯罪情節較諸大量及長期販賣毒
    品之毒販有異，危害國人身體健康及社會安全較輕，如科予
    被告販賣第一級毒品罪之法定最低度刑即無期徒刑，將使被
    告人身自由遭受永久之剝奪，對其個人權益影響至鉅，與被
    告所犯情節相互權衡之下，恐有刑罰過苛之虞，非全無可同
    情憫恕之處，本院審酌前揭各情，就被告所犯如附表二所示
    販賣第一級毒品罪，均認應適用刑法第59條酌減其刑。
五、原審認被告罪刑明確予以論科，固非無見。惟查：(一)被告持
    用之0000000000號行動電話門號，並非被告所有，此有遠傳
    電信股份有限公司持用人資料在卷可按，原審認係被告所為
    ，即有違誤；(二)原審並未將扣案之甲基安非他命送驗是否含
    有甲基安非他命成份，即遽認係第二級毒品甲基安非他命，
    實有未當；(三)扣案之第二級毒品甲基安非他命1包（毛重2.1
    公克、淨重1.9公克），客觀上尚難認與被告販賣第二級毒
    品之犯行有關（如後述），原審遽予諭知沒收銷燬，亦有未
    當；(四)刑事訴訟法為保障被告之防禦權，尊重其陳述之自由
    ，包括消極不陳述與積極陳述之自由，前者賦予保持緘默之
    權，後者則享有無須違背自己之意思而為陳述之權。此外，
    被告尚得行使辯明權，以辯明犯罪嫌疑，並就辯明事項之始
    末連續陳述；於審判期日調查證據完畢後，更得就事實及法
    律辯論之（第95條第2款、第96條、第289條第1項參照）。
    此等基於保障被告防禦權而設之陳述自由、辯明及辯解（辯
    護）權，既係被告依法所享有基本訴訟權利之一，法院復有
    闡明告知之義務。則科刑判決時，對刑之量定，固應以被告
    之責任為基礎，本於比例、平等及罪刑相當等原則，並審酌
    刑法第57條所列各款情狀為輕重之標準，然其中同條第10款
    所稱犯罪後之態度，係指被告犯罪後，因悔悟而力謀恢復原
    狀，或與被害人和解，賠償損害等情形而言，應不包括被告
    基於防禦權之行使而自由陳述、辯明或辯解（辯護）時之態
    度。是自不得因被告否認或抗辯之內容與法院依職權認定之
    事實有所歧異或相反，即予負面評價，逕認其犯罪後之態度
    不佳，而採為量刑畸重標準之一（最高法院98年度台上字第
    4312號判決意旨參照）。原審判決以被告「矢口否認犯罪，
    狡詞卸責，亳無悔意‧‧‧」等語，憑為量刑斟酌之因素，
    核非允洽；(五)被告於附表一編號1.所示販賣第一級毒品海洛
    因予戊○○、於附表二編號1.所示之販賣第二級毒品甲基安
    非他命予陳界男之價款既未全數交付予被告，此部被告既無
    所得，原審就此部分一併諭知沒收，如一部或全部不能沒收
    時，以其財產抵償之，即有未妥；(六)用以包裝扣案第一級毒
    品海洛因之7只外包裝袋，係用於包裹毒品，防其裸露、潮
    濕，便於販賣，復於鑑定時已將海洛因與外包裝袋分離秤重
    ，核無不可離析關係，原審判決認該7只外包裝袋無法與海
    洛因析離，難認有當；(七)本件扣案之海洛因，係在被告最後
    一次販賣海洛因之後，始為警查扣，應僅為前開被告最後一
    次販賣海洛因之高度行為所吸收，亦即祇能於該次販賣海洛
    因之販賣第一級毒品罪項下諭知沒收銷燬（最高法院98年度
    台上字第3823、3722號號判決意旨參照），原審判決卻一併
    於被告其餘販賣第一級毒品罪項下宣告沒收銷燬前開扣案之
    海洛因及沒收其外包裝袋，於法尚難謂合。被告上訴，否認
    部分犯罪，雖無理由，然原審判決既有上開可議之處，自屬
    無可維持，應由本院將原審判決予以撤銷改判。爰審酌被告
    明知法令禁止販賣第一級毒品、第二級毒品，猶故意違犯上
    開犯行，犯罪之動機、目的可議，且販賣毒品戕害國人身體
    健康，並有危害社會安全之虞，但被告販賣第一、二級毒品
    之對象為非多，獲取之利得非鉅，再考之被告之智識、生活
    情狀等一切情狀，分別量處如主文第二項所示之刑，並定其
    應執行刑。
六、沒收部分：
  (一)按查獲之第一、二級毒品，不問屬於犯人與否，均沒收銷燬
    之，毒品危害防制條例第18條第1項前段定有明文。查扣案
    如事實欄所示白色粉末7包（編號1至編號6，共淨重7.93公
    克；編號8，淨重0.43公克，合計8.36公克），經鑑定結果
    均含有海洛因成分，為違禁物，此有前揭濫用藥物實驗室鑑
    定書1紙在卷可參。而查被告於原審準備程序供述：扣案6包
    海洛因，有3包係其所有，其餘是辛○○所有的云云（原審
    卷第46頁）；復於原審審理中供述：「車上2包第一級毒品
    海洛因係林天恩的。路上查獲的第一級毒品海洛因一部分係
    我自己的，大約有1錢，其中有1包不是第一級毒品海洛因，
    而是葡萄糖，是我的，用以添加第一級毒品海洛因。」等語
    （原審卷第234頁），徵以上開扣案毒品查獲時，同車之證
    人林天恩、辛○○於警訊及偵訊時均否認扣案毒品中有為彼
    等所有之毒品，彼等只是單純搭乘被告駕駛的車輛乙節（97
    年度偵字第8300號卷第10-11頁、第13-14頁），依此，被告
    空言否認扣案毒品非其所有或部分為其所有云云，要難採信
    ，再扣案第一級毒品海洛因7包均藏放被告駕駛其女友8M-55
    09號車輛上，因見警臨檢，被告即將其中6包（編號1.至編
    號6.）第一級毒品海洛因及槍枝丟棄在彰化縣二水鄉○○路
    ○段283巷1弄103號北側1百公尺處，尚有第一級毒品海洛因
    1包（編號8.，淨重0.43公克），因放在上開車輛內右後座
    椅墊下，被告未能來得及一併丟棄，而為警查獲後，隨即為
    警於上址北側1百公尺處再查獲遭被告丟棄前揭海洛因6包，
    況依卷附之門號0000000000號行動電話通訊監察譯文，顯示
    被告直至被查獲前，仍有交易毒品之記錄，與查獲時間相當
    接近，有前揭通訊監察譯文附卷可參，因此，足認扣案第一
    級毒品為被告所有且供其販賣毒品所用之物甚明，不問屬於
    犯人與否，應依毒品危害防治條例第18條第1項規定，於附
    表一編號5.所犯之最後一次販賣第一級毒品罪刑下宣告沒收
    銷燬，至於鑑識耗損之第一級毒品海洛因，既已滅失，爰不
    再諭知沒收銷燬。而用以包裝扣案海洛因之7只外包裝袋，
    係被告所有用於包裹毒品，已如前述，防止毒品裸露、潮濕
    ，便於販賣，復於鑑定時已將海洛因與該等外包裝袋分離秤
    重，核無不可離析關係，應依裁判時之毒品危害防制條例第
    19條第1項之規定宣告沒收之。另扣案之甲基安非他命1包（
    毛重2.1公克、淨重1.9公克），重量甚少，衡以被告確有施
    用第二級毒品甲基安非他命乙情，有詮昕科技股份有限公司
    濫用藥物檢驗報告1紙在卷可查（97年度偵字第8300號卷第
    52頁），且被告亦否認該包甲基安非他命為其所有，客觀上
    難認與被告本件販賣第二級毒品甲基安非他命之犯行有關，
    自難併予宣告沒收銷燬。
  (二)按毒品危害防制條例第19條第1項規定：犯第4條之罪者，其
    供犯罪所用或因犯罪所得之財物，均沒收之，如全部或一部
    不能沒收時，追徵其價額或以其財產抵償之。但該條項並無
    如同條例第18條第1 項所定「不問屬於犯人與否，沒收之」
    之明文，自屬相對沒收主義之立法。是其應沒收之物，應以
    屬被告所有者為限。又該規定所稱「追徵其價額」者，係指
    所沒收之物為金錢以外之其他財物而無法沒收時，應追徵其
    價額，使其繳納與原物相當之價額。如所得財物為金錢而無
    法沒收時，始應「以其財產抵償之」（最高法院93年台上第
    2743號、95年度台上字第305 號判決意旨參照）。次按毒品
    危害防制條例第19條第1項規定，犯該條例第4條至第9條、
    第12條、第13條或第14條第1項、第2項之罪者，其供犯罪所
    用或因犯罪所得之財物，均沒收之。係採義務沒收主義，且
    金錢為代替物，重在兌換價值，而不在原物，自難拘泥於沒
    收原物之理論，認沒收販賣毒品所得之金錢，以當場查獲扣
    押者為限，苟能證明其為販賣毒品所得之金錢，均應予以沒
    收（參照最高法院92年度台上字第5227號判決）。而犯罪所
    得之財物，不能與正常營利事業計算營利所得之情形相提並
    論，是所稱因犯罪所得之財物，乃指犯罪行為所直接取得而
    法律上無第三人得主張權利之一切財物而言，則上開規定所
    指販賣毒品所得之財物，依法諭知沒收時，舉凡販賣毒品所
    得之財物，不問其中何部分屬於成本，何部分屬於犯罪之利
    得，均應予以沒收，並非僅限於所賺取之差價部分，始符立
    法之本旨（最高法院98年度台上字第3081號判決參照）。是
    販賣毒品所得之金錢，無論已否扣案，如仍屬存在，即應依
    法沒收。經查，被告販賣如附表一所示第一級毒品海洛因及
    如附表二所示第二級毒品甲基安非他命之各次所得，均詳如
    附表一及附表二所載，上開販賣毒品所得之金額雖未扣案，
    然無證據證明已不存在，且既為被告因犯罪所得之財物，仍
    應依毒品危害防制條例第19條第1項之規定併予諭知沒收，
    如全部或一部不能沒收時，依同條項之規定，應以其財產抵
    償之。至附表一編號1.戊○○尚欠被告價款4千元，附表一
    編號2.戊○○尚欠被告價款2萬元，附表二編號1.陳界男尚
    欠被告價款2千元，附表二編號2.陳界男尚欠被告價款5千元
    ，附表二編號3.陳界男尚欠被告價款5千元、附表二編號9.
    福隆尚欠被告價款5千元，因屬賒欠而尚未取得，故尚非屬
    販賣毒品「所得」之金錢，爰不予宣告沒收或以其財產抵償
    。
  (三)次查，按毒品危害防制條例第19條第1 項規定，犯販賣毒品
    罪者，其供犯罪所用或因犯罪所得之財物，均沒收之。但此
    並無「不問屬於犯人與否沒收之」之特別規定，自應仍有刑
    法第38條第1項第3款、第3 項前段之適用，即以屬於犯人所
    有者為限，始得沒收之（參照最高法院94年度台上字第4265
    號判決）。內插門號00000000000SIM卡1張之行動電話機1支
    ，為被告所使用，業據被告陳述明確，且衡酌被告以手機聯
    繫販毒事宜亦經監聽製有譯文在案，足認被告以扣案之內插
    門號0000000000號SIM卡1張之行動電話機與附表一二所示之
    人聯絡販賣愷他命事宜，堪認內插門號0000000000號SIM卡1
    張之行動電話機顯為被告所有且供其與附表一二所示之人聯
    絡販賣第三級毒品之物品，然該行動電話並未扣案且已為被
    告遺失不在，亦據被告於原審審理中陳明在卷（原審卷第23
    4頁反面），又無證據證明該門號SIM卡尚仍存在，為免日後
    執行困難，爰不另為沒收之諭知。另前揭行動電話內插之門
    號0000000000號之SIM卡1張，並非被告所有，此有遠傳電信
    股份有限公司持用人資料在案可案，亦不予宣告沒收。
  (四)另扣案如犯罪事實欄所示之手機7支、葡萄糖粉1包，雖為被
    告所有之物，業經被告自承在卷，及扣案之不明之白色粉末
    （淨重0.6公克）、注射針筒2支、削尖鏟管1支、吸食器1組
    、玻璃球等物，縱依同上理由，亦認為被告所有之物，然尚
    乏積極證據證明均係供被告販賣毒品所用之物，難認與被告
    之本案犯行有所關聯，爰不予沒收宣告之諭知，末此敘明。
七、不另為無罪之諭知部分（即附表三所示部分）
    經查，依證人己○○前揭於偵訊及原審審理中證述：該次交
    易，伊原是要向被告購買海洛因及甲基安非他命各五千元，
    共壹萬元，因被告沒有海洛因，當天先將五千元甲基安非他
    命交給伊，隔天再將五千元之甲基安非他命交給伊等情（97
    年度偵字第第2723號卷第88頁、原審卷第216頁），是認被
    告辯稱：伊未販售此部分海洛因予己○○等語，自可採信。
    此外復查無其他積極事證可認被告確有此部分販賣海洛因之
    犯行。公訴人指訴被告己○○有如附表三所示之犯行，尚無
    所憑，自無理由，然公訴人認此部分與前開附表一所示論罪
    科刑部分具集合犯之實質一罪關係，爰不另為無罪之諭知。
據上論斷，應依刑事訴訟法第299條第1項前段，修正前毒品危害
防制條例第4條第1項、第2項、毒品危害防制條例第18條第1項、
第19條第1項，刑法第11條、第2條第1項前段、第55條、第59 條
、第51條第5款，判決如主文。
本案經檢察官丁○○到庭執行職務。
中    華    民    國    98    年    12    月    29    日
            刑事第五庭  審判長法  官  趙  春  碧
                              法  官  賴  恭  利
                              法  官  何  秀  燕
以上正本證明與原本無異。
如不服本判決應於收受送達後十日內向本院提出上訴書狀，其未
敘述上訴理由者，並得於提起上訴後十日內向本院補提理由書（
均須按他造當事人之人數附繕本）「切勿逕送上級法院」。
                              書記官  郭  振  祥
中    華    民    國    98    年    12    月    29    日
附表一（被告販賣第一級毒品海洛因部分）
┌─┬───┬──────┬─────┬─────────┬───┬───────────┐
│編│對 象 │交易時間    │交易地點  │交易方式及數量    │販毒所│判決主文（宣告刑）    │
│號│      │            │          │                  │得（新│                      │
│  │      │            │          │                  │台幣）│                      │
├─┼───┼──────┼─────┼─────────┼───┼───────────┤
│1.│戊○○│97年7 、8月 │彰化縣田中│戊○○以0000000000│1萬6千│甲○○販賣第一級毒品，│
│  │      │間之某日    │鎮○○路  │號電話撥打甲○○持│元（賒│處有期徒刑拾伍年陸月。│
│  │      │            │          │用0000000000號行動│欠4   │未扣案之販賣第一級毒品│
│  │      │            │          │電話聯繫購買毒品一│千元）│所得新臺幣壹萬貳仟元沒│
│  │      │            │          │事後，甲○○於左列│      │收，如全部或一部不能沒│
│  │      │            │          │所示之時、地，交付│      │收時，以其財產抵償之。│
│  │      │            │          │2萬元1錢之海洛因予│      │                      │
│  │      │            │          │戊○○。事後戊○○│      │                      │
│  │      │            │          │陸續清償甲○○上開│      │                      │
│  │      │            │          │毒品費用1萬6千元。│      │                      │
├─┼───┼──────┼─────┼─────────┼───┼───────────┤
│2.│戊○○│97年7、8月間│彰化縣田中│同上方式聯絡甲○○│賒欠2 │甲○○販賣第一級毒品，│
│  │      │之某日      │鎮好彩頭汽│購買2萬元1 錢之海 │萬元  │處有期徒刑拾伍年陸月。│
│  │      │            │車旅館外面│洛因後，甲○○於左│      │                      │
│  │      │            │          │列所示時地，交付上│      │                      │
│  │      │            │          │開數額之毒品予陳志│      │                      │
│  │      │            │          │謀，戊○○則賒欠陳│      │                      │
│  │      │            │          │志謀2 萬元。      │      │                      │
├─┼───┼──────┼─────┼─────────┼───┼───────────┤
│3.│辛○○│97年8月21日 │彰化縣田中│辛○○持用00000000│1千元 │甲○○販賣第一級毒品，│
│  │      │19時52分通話│鎮○○路北│01號行動電話撥打李│      │處有期徒刑拾伍年陸月。│
│  │      │後某時      │路里釣蝦場│力元持用0000000000│      │未扣案之販賣第一級毒品│
│  │      │            │外旁停車場│號行動電話聯絡購毒│      │所得新臺幣壹仟元沒收，│
│  │      │            │          │之事後，甲○○於左│      │如全部或一部不能沒收時│
│  │      │            │          │列時地將1 千元之第│      │，以其財產抵償之。    │
│  │      │            │          │一級毒品海洛因交給│      │                      │
│  │      │            │          │辛○○，辛○○當場│      │                      │
│  │      │            │          │交付現金1 千元給李│      │                      │
│  │      │            │          │力元。            │      │                      │
├─┼───┼──────┼─────┼─────────┼───┼───────────┤
│4.│己○○│97年8月28日 │彰化縣田中│己○○持用00000000│2千元 │甲○○販賣第一級毒品，│
│  │      │白天某時    │鎮○○道路│82號行動電話與李力│（另獲│處有期徒刑拾伍年陸月。│
│  │      │            │旁        │元持用0000000000號│取如附│未扣案之販賣第一級毒品│
│  │      │            │          │行動電話話聯絡購毒│表二編│及第二級毒品所得新臺幣│
│  │      │            │          │之事後，甲○○於左│號11.所│肆仟元沒收，如全部或一│
│  │      │            │          │列時地，同時各將2 │示2 千│部不能沒收時，以其財產│
│  │      │            │          │千元之第一級毒品海│元，共│抵償之。              │
│  │      │            │          │洛因及第二級毒品甲│4千元 │                      │
│  │      │            │          │基安非他命交給陳柏│）    │                      │
│  │      │            │          │堯，嗣後己○○將現│      │                      │
│  │      │            │          │金共4千元償還李力 │      │                      │
│  │      │            │          │元。              │      │                      │
├─┼───┼──────┼─────┼─────────┼───┼───────────┤
│5.│丙○○│97年9月1日  │彰化縣田中│丙○○持用00000000│6千元 │甲○○販賣第一級毒品，│
│  │      │20時52分許通│鎮○○路某│33號行動電話撥打李│      │處有期徒刑拾伍年陸月。│
│  │      │話後某時    │墳墓之路旁│力元持用0000000000│      │扣案之第一級毒品海洛因│
│  │      │            │          │號行動電話話聯絡購│      │柒包（淨重捌點參陸公克│
│  │      │            │          │毒之事後，甲○○於│      │）均沒收銷燬之；扣案盛│
│  │      │            │          │左列時地將6千元之 │      │裝前開第一級毒品海洛因│
│  │      │            │          │第一級毒品海洛因交│      │之外包裝袋柒只沒收；未│
│  │      │            │          │給丙○○，丙○○隔│      │扣案之販賣第一級毒品所│
│  │      │            │          │日再將現金6千元交 │      │得新臺幣陸仟元沒收，如│
│  │      │            │          │給甲○○。        │      │全部或一部不能沒收時，│
│  │      │            │          │                  │      │以其財產抵償之。      │
│  │      │            │          │                  │      │                      │
│  │      │            │          │                  │      │                      │
└─┴───┴──────┴─────┴─────────┴───┴───────────┘
附表二（被告販賣第二級毒品甲基安非他命部分）
┌─┬───┬───┬─────┬─────────┬───┬───────────┐
│編│對 象 │交 易 │交易地點  │交易之方式及數量  │販毒所│判決主文（宣告刑）    │
│號│      │時 間 │          │                  │得（新│                      │
│  │      │      │          │                  │台幣）│                      │
├─┼───┼───┼─────┼─────────┼───┼───────────┤
│1.│陳界男│97年8 │彰化縣社頭│陳界男持用00000000│3千元 │甲○○販賣第二級毒品，│
│  │      │月21日│鄉○路段鐵│82 號行動電話與李 │（尚欠│處有期徒刑柒年肆月。  │
│  │      │某時  │路旁      │力元持用0000000000│2千元 │未扣案之販賣第二級毒品│
│  │      │      │          │號行動電話話聯絡購│）    │所得新臺幣壹仟元沒收，│
│  │      │      │          │毒之事後，甲○○於│      │如全部或一部不能沒收時│
│  │      │      │          │左列時地將5千元之 │      │，以其財產抵償之。    │
│  │      │      │          │第二級毒品甲基安非│      │                      │
│  │      │      │          │他命交給陳界男，陳│      │                      │
│  │      │      │          │界男當場將現金3千 │      │                      │
│  │      │      │          │元交付甲○○，尚欠│      │                      │
│  │      │      │          │甲○○2千元。     │      │                      │
├─┼───┼───┼─────┼─────────┼───┼───────────┤
│2.│陳界男│97年8 │彰化縣溪州│陳界男持用00000000│賒欠5 │甲○○販賣第二級毒品，│
│  │      │月28日│鄉大庄村堤│82號行動電話與李力│千元  │處有期徒刑柒年肆月。  │
│  │      │約15時│防旁      │元持用0000000000號│      │                      │
│  │      │許    │          │行動電話話聯絡購毒│      │                      │
│  │      │      │          │之事後，甲○○於左│      │                      │
│  │      │      │          │列時地將5千元之第 │      │                      │
│  │      │      │          │二級毒品甲基安非他│      │                      │
│  │      │      │          │命交給陳界男，陳界│      │                      │
│  │      │      │          │男賒欠5千元。     │      │                      │
├─┼───┼───┼─────┼─────────┼───┼───────────┤
│3.│陳界男│97年8 │同上      │陳界男持用00000000│賒欠5 │甲○○販賣第二級毒品，│
│  │      │月29日│          │82 號行動電話與李 │千元  │處有期徒刑柒年肆月。  │
│  │      │晚上某│          │力元持用0000000000│      │                      │
│  │      │時    │          │號行動電話話聯絡購│      │                      │
│  │      │      │          │毒之事後，甲○○於│      │                      │
│  │      │      │          │左列時地將5千元之 │      │                      │
│  │      │      │          │第二級毒品甲基安非│      │                      │
│  │      │      │          │他命交給陳界男，陳│      │                      │
│  │      │      │          │界男賒欠甲○○5千 │      │                      │
│  │      │      │          │元。              │      │                      │
├─┼───┼───┼─────┼─────────┼───┼───────────┤
│4.│庚○○│97年8 │彰化縣北斗│庚○○持用00000000│1千元 │甲○○販賣第二級毒品，│
│  │      │月30日│鎮我家便利│82 號行動電話與李 │      │處有期徒刑柒年肆月。  │
│  │      │7時許 │商店附設電│力元持用0000000000│      │未扣案之販賣第二級毒品│
│  │      │      │子遊戲場  │號行動電話話聯絡購│      │所得新臺幣壹仟元沒收，│
│  │      │      │          │毒一事後，甲○○於│      │如全部或一部不能沒收時│
│  │      │      │          │左列時地將1千元之 │      │，以其財產抵償之。    │
│  │      │      │          │第二級毒品甲基安非│      │                      │
│  │      │      │          │他命交給庚○○，廖│      │                      │
│  │      │      │          │釗鋒當場交付現金1 │      │                      │
│  │      │      │          │千元予甲○○。    │      │                      │
├─┼───┼───┼─────┼─────────┼───┼───────────┤
│5.│庚○○│97年9 │同上      │同上              │1千元 │甲○○販賣第二級毒品，│
│  │      │月3日6│          │                  │      │處有期徒刑柒年肆月。  │
│  │      │時40分│          │                  │      │未扣案之販賣第二級毒品│
│  │      │許    │          │                  │      │所得新臺幣壹仟元沒收，│
│  │      │      │          │                  │      │如全部或一部不能沒收時│
│  │      │      │          │                  │      │，以其財產抵償之。    │
│  │      │      │          │                  │      │                      │
│  │      │      │          │                  │      │                      │
├─┼───┼───┼─────┼─────────┼───┼───────────┤
│6.│乙○○│97年8 │彰化縣田中│乙○○持用00000000│3千元 │甲○○販賣第二級毒品，│
│  │      │月24日│鎮○○路3 │45號行動電話與李力│      │處有期徒刑柒年肆月。  │
│  │      │14時許│段505巷30 │元持用0000000000號│      │未扣案之販賣第二級毒品│
│  │      │      │號租屋處  │行動電話話聯絡購毒│      │所得新臺幣參仟元沒收，│
│  │      │      │          │之事後，甲○○於左│      │如全部或一部不能沒收時│
│  │      │      │          │列時地將三千元之第│      │，以其財產抵償之。    │
│  │      │      │          │二級毒品甲基安非他│      │                      │
│  │      │      │          │命交給乙○○，張友│      │                      │
│  │      │      │          │芳當場交付現金三千│      │                      │
│  │      │      │          │元予甲○○。      │      │                      │
├─┼───┼───┼─────┼─────────┼───┼───────────┤
│7.│乙○○│97年9 │同上      │乙○○持用00000000│1千元 │甲○○販賣第二級毒品，│
│  │      │月1日 │          │45號行動電話與李力│      │處有期徒刑柒年肆月。  │
│  │      │12時通│          │元持用0000000000  │      │未扣案之販賣第二級毒品│
│  │      │話後某│          │號行動電話話聯絡購│      │所得新臺幣壹仟元沒收，│
│  │      │時    │          │毒之事後，甲○○於│      │如全部或一部不能沒收時│
│  │      │      │          │左列時地將一千元之│      │，以其財產抵償之。    │
│  │      │      │          │第二級毒品甲基安非│      │                      │
│  │      │      │          │他命交給乙○○，張│      │                      │
│  │      │      │          │友芳當場交付現金一│      │                      │
│  │      │      │          │千元予甲○○。    │      │                      │
├─┼───┼───┼─────┼─────────┼───┼───────────┤
│8.│乙○○│97年9 │同上      │同上              │1千元 │甲○○販賣第二級毒品，│
│  │      │月23日│          │                  │      │處有期徒刑柒年肆月。  │
│  │      │12時26│          │                  │      │未扣案之販賣第二級毒品│
│  │      │分許  │          │                  │      │所得新臺幣壹仟元沒收，│
│  │      │      │          │                  │      │如全部或一部不能沒收時│
│  │      │      │          │                  │      │，以其財產抵償之。    │
├─┼───┼───┼─────┼─────────┼───┼───────────┤
│9.│辛○○│97年8 │彰化縣田中│辛○○持用00000000│賒欠5 │甲○○販賣第二級毒品，│
│  │      │月31日│鎮○○路四│01號行動電話與李力│千元  │處有期徒刑柒年肆月。  │
│  │      │20時51│段62號住處│元持用0000000000號│      │                      │
│  │      │分許通│          │行動電話話聯絡購毒│      │                      │
│  │      │話後某│          │之事後，甲○○於左│      │                      │
│  │      │時    │          │列時地將五千元之第│      │                      │
│  │      │      │          │二級毒品甲基安非他│      │                      │
│  │      │      │          │命交給辛○○。    │      │                      │
├─┼───┼───┼─────┼─────────┼───┼───────────┤
│10.│辛○○│97年9 │同上      │辛○○持用00000000│5千元 │甲○○販賣第二級毒品，│
│  │      │月2日 │          │01號行動電話與李力│      │處有期徒刑柒年肆月。未│
│  │      │18時許│          │元持用0000000000號│      │扣案之販賣第二級毒品所│
│  │      │      │          │行動電話話聯絡購毒│      │得新臺幣伍仟元沒收，如│
│  │      │      │          │之事後，甲○○於左│      │全部或一部不能沒收時，│
│  │      │      │          │列時地將五千元之第│      │以其財產抵償之。      │
│  │      │      │          │二級毒品甲基安非他│      │                      │
│  │      │      │          │命交給辛○○，謝福│      │                      │
│  │      │      │          │隆當場交付現金五千│      │                      │
│  │      │      │          │元予甲○○。      │      │                      │
├─┼───┼───┼─────┼─────────┼───┼───────────┤
│11.│己○○│97年8 │彰化縣田中│己○○持用00000000│2千元 │（與附表一編號4所示罪 │
│  │      │月28日│鎮○○道路│82號行動電話與李力│      │名間，為想像競合犯，論│
│  │      │白天某│旁        │元持用0000000000號│      │較重之附表一編號4所示 │
│  │      │時    │          │行動電話話聯絡購毒│      │販賣第一級毒品罪，犯罪│
│  │      │      │          │之事後，甲○○於左│      │所得二千元，於如附表一│
│  │      │      │          │列時地各將2千元之 │      │編號4主文一併宣告沒收 │
│  │      │      │          │第一級毒品海洛因及│      │）                    │
│  │      │      │          │第二級毒品甲基安非│      │                      │
│  │      │      │          │他命同時交給己○○│      │                      │
│  │      │      │          │，嗣後己○○將現金│      │                      │
│  │      │      │          │共4千元償還甲○○ │      │                      │
│  │      │      │          │。                │      │                      │
├─┼───┼───┼─────┼─────────┼───┼───────────┤
│12.│己○○│97年8 │同上      │己○○持用00000000│1萬元 │甲○○販賣第二級毒品，│
│  │      │月28日│          │82號行動電話與李力│      │處有期徒刑柒年肆月。未│
│  │      │20時33│          │元持用0000000000號│      │扣案之販賣第二級毒品所│
│  │      │分許通│          │行動電話話聯絡購買│      │得新臺幣壹萬元沒收，如│
│  │      │話後某│          │海洛因、甲基安非他│      │全部或一部不能沒收時，│
│  │      │時    │          │各5千元後，嗣因李 │      │以其財產抵償之。      │
│  │      │      │          │力元身上已無第一級│      │                      │
│  │      │      │          │毒品海洛因，己○○│      │                      │
│  │      │      │          │將一萬元均買第二級│      │                      │
│  │      │      │          │毒品甲基安非他命，│      │                      │
│  │      │      │          │甲○○於左列時地及│      │                      │
│  │      │      │          │翌日各交付5千元第 │      │                      │
│  │      │      │          │二級毒品甲基安非他│      │                      │
│  │      │      │          │命予己○○。嗣後陳│      │                      │
│  │      │      │          │柏堯將現金1萬元償 │      │                      │
│  │      │      │          │還甲○○。        │      │                      │
├─┼───┼───┼─────┼─────────┼───┼───────────┤
│13.│丙○○│97年9 │彰化縣田中│丙○○持用00000000│4千元 │甲○○販賣第二級毒品，│
│  │      │月2日 │鎮棒球場對│89號行動電話與李力│      │處有期徒刑柒年肆月。未│
│  │      │22時33│面黃昏市場│元持用0000000000號│      │扣案之販賣第二級毒品所│
│  │      │分通話│附近      │行動電話話聯絡購買│      │得新臺幣肆仟元沒收，如│
│  │      │後某時│          │甲基安非他後，李力│      │全部或一部不能沒收時，│
│  │      │      │          │元於左列時地將4千 │      │以其財產抵償之。      │
│  │      │      │          │元第二級毒品甲基安│      │                      │
│  │      │      │          │非他命交付丙○○，│      │                      │
│  │      │      │          │丙○○當場交付現金│      │                      │
│  │      │      │          │4 千元予甲○○。  │      │                      │
└─┴───┴───┴─────┴─────────┴───┴───────────┘
附表三
┌──┬───┬───────┬───────────┬────┬────┐
│編號│ 對象 │     時間     │        地點          │毒品種類│次數及金│
│    │      │              │                      │        │額      │
├──┼───┼───────┼───────────┼────┼────┤
│ 1. │己○○│97年8月28日20 │彰化縣田中鎮○○街上  │海洛因  │1次     │
│    │      │時33分前某時  │                      │        │2000或  │
│    │      │              │                      │        │3000元  │
└──┴───┴───────┴───────────┴────┴────┘


司法院資訊處製作；財團法人民間司法改革基金會備份。
